【裁判字號】    95,訴,322
【裁判日期】    950426
【裁判案由】    毒品危害防制條例
【裁判全文】
臺灣桃園地方法院刑事判決               95年度訴字第322號
公  訴  人  台灣桃園地方法院檢察署檢察官
被      告  甲○○
上列被告因違反毒品危害防制條例案件，經檢察官提起公訴（94
年度毒偵字第6062號），被告於本院準備程序進行中，就被訴事
實為有罪之陳述，經本院告知簡式審判程序意旨，並聽取公訴人
及被告之意見後，本院合議庭裁定由受命法官獨任依簡式審判程
序審理，並判決如下：
    主  文
甲○○連續施用第一級毒品，累犯，處有期徒刑拾月，扣案之內
含第一級毒品海洛因殘渣之包裝袋壹只沒收銷燬之。
    事  實
一、甲○○前於民國九十年間，因違反毒品危害防制條例之施用
    毒品案件，經送觀察、勒戒後，認有繼續施用毒品之傾向，
    再經本院以九十年度毒聲字第二五七三號裁定令入戒治處所
    施以強制戒治，後因戒治期間經戒治所人員評定成效良好，
    經本院裁定停止強制戒治，所餘期間併付保護管束，惟其卻
    於前開保護管束期間，因違反保護管束情節重大，經本院裁
    定撤銷停止戒治，令入戒治處所施以強制戒治而於九十一年
    四月十八日進入新竹戒治所戒治，直至九十一年十一月十二
    日執行期滿翌日釋放，由台灣桃園地方法院檢察署檢察官於
    同年十二月二日以九十一年度戒偵字第六五七號為不起訴處
    分確定。後於九十二年間，再度因施用第一級毒品案件，經
    檢察官聲請裁定送戒治處所施以強制戒治獲准，於九十二年
    九月五日進入戒治所，並經檢察官提起公訴，由本院以九十
    二年度訴字第一四四二號判處有期徒刑七月確定，嗣因毒品
    危害防制條例於九十三年一月九日修正施行，故於同日停止
    戒治出戒治所，另於九十三年五月十六日入監執行前開有期
    徒刑，直至九十三年十二月十四日始縮短刑期執行完畢翌日
    出監。
二、詎料甲○○仍不知戒除毒癮，於前開強制戒治執行完畢釋放
    後之五年內，基於施用第一級毒品之概括犯意，自九十四年
    六月中旬某日起至同年十月三十日十八時許，連續在桃園縣
    桃園市○○街七十九巷四弄十六之二號住處，或桃園縣桃園
    市朝陽森林公園公廁內，以針筒注射之方式，多次施用第一
    級毒品海洛因。嗣於九十四年十一月一日二十一時許，經警
    在其上開住處查獲，並扣得其所有之內含第一級毒品海洛因
    成分之包裝袋一只。
三、案經桃園縣政府警察局龜山分局報告台灣桃園地方法院檢察
    署檢察官偵查起訴。
    理  由
一、程序部分：本件被告甲○○所犯係死刑、無期徒刑或最輕本
    刑為三年以上有期徒刑以外之罪，亦非屬台灣高等法院管轄
    第一審之案件，其於準備程序中就被訴事實為有罪之陳述，
    經本院告知簡式審判程序之旨，並聽取當事人意見後，經本
    院合議庭依刑事訴訟法第二百七十三條之一第一項規定裁定
    由受命法官獨任進行簡式審判程序，合先敘明。
二、訊據被告甲○○對其於上開時間、地點連續施用第一級毒品
    海洛因之事實，迭於警詢、偵訊及本院審理時均坦承不諱；
    又被告為警查獲後，經警採集其尿液檢體送驗結果，確呈嗎
    啡、可待因陽性反應，此有臺灣尖端先進生技醫藥股份有限
    公司出具之濫用藥物檢驗報告、桃園縣政府龜山分局被採尿
    人姓名編號對照表各一紙附卷可稽；且警方於九十四年十一
    月一日查獲被告時，自其上衣口袋起獲包裝袋一只，經送驗
    結果，確含有第一級毒品海洛因成分一情，亦有行政院衛生
    署管制藥品管理局出具之管檢字第０九五０００一五一七號
    檢驗成績書一紙在卷可證。蓋毒品本具成癮性，施用者多有
    一再施用之情形，被告復自承為警查扣之含海洛因成分之包
    裝袋，係其施用海洛因剩餘之物，足證被告除為警查獲該次
    外，尚有其餘連續施用海洛因之犯行，由此益徵被告上開自
    白確與事實相符，應堪採信。末查，被告甲○○前於九十年
    間，因違反毒品危害防制條例之施用毒品案件，經送觀察、
    勒戒後，認有繼續施用毒品之傾向，經本院裁定令入戒治處
    所施以強制戒治，後因戒治期間經戒治所人員評定成效良好
    ，經本院裁定停止強制戒治，所餘期間併付保護管束，惟其
    卻於前開保護管束期間，因違反保護管束情節重大，經本院
    裁定撤銷停止戒治，令入戒治處所施以強制戒治，直至九十
    一年十一月十二日執行期滿翌日釋放，由台灣桃園地方法院
    檢察署檢察官於同年十二月二日以九十一年度戒偵字第六五
    七號為不起訴處分確定等情，亦有上開不起訴處分書、臺灣
    高等法院被告前案紀錄表一份附卷為憑，堪認被告確於前開
    強制戒治執行完畢釋放後五年內，再犯本件毒品危害防制條
    例第十條第一項之施用毒品罪。從而，本件事證明確，被告
    多次施用第一級毒品海洛因之犯行，已經證明，應依法論科
    。
三、按海洛因為毒品危害防制條例第二條第二項第一款所管制之
    第一級毒品，屬違禁物。核被告甲○○所為，係犯毒品危害
    防制條例第十條第一項施用第一級毒品罪。其於施用海洛因
    行為前後所持有之第一級毒品海洛因之行為，既意在供己施
    用，其持有之低度行為應為施用之高度行為吸收，不另論罪
    。而被告多次施用第一級毒品海洛因之犯行，時間緊接，觸
    犯犯罪構成要件相同之罪名，顯係基於概括犯意反覆為之，
    應依刑法第五十六條連續犯規定，論以一罪，並依法加重其
    刑。又被告前有如事實欄所載之犯罪科刑執行情形，有台灣
    高等法院被告前案紀錄表在卷可參，被告於前案執行完畢後
    五年內再犯本件有期徒刑以上之罪，為累犯，應依法遞加重
    其刑。爰審酌被告甲○○前因施用毒品案件，業經觀察、勒
    戒並令入戒治處所施以強制戒治，且曾獲不起訴處分之寬典
    ，卻未能把握自新機會，澈底戒除施用毒品之惡習，仍再施
    用足以導致人體機能發生依賴性、成癮性及抗藥性等障礙之
    第一級毒品海洛因之罪行，足徵其沾染毒品甚深，戕害自身
    健康，漠視法令禁制，顯未見悔改之意，惟尚能坦承犯行，
    犯後態度頗佳，暨其犯罪動機、手段、施用毒品之次數等一
    切情狀，量處如主文所示之刑，以資懲儆。至扣案之內含第
    一級毒品海洛因殘渣之包裝袋1 只，因所含之第一級毒品海
    洛因量微無法析離，應視為毒品，應依毒品危害防制條例第
    十八條第一項前段規定，不問屬於犯人與否，宣告沒收並銷
    燬之。
四、據上論斷，應依刑事訴訟法第二百七十三條之一第一項、第
    二百九十九條第一項前段，毒品危害防制條例第十條第一項
    、第十八條第一項前段，刑法第十一條前段、第五十六條、
    第四十七條，判決如主文。
本案經檢察官趙燕利到庭執行職務。
中    華    民    國    95    年    4     月    26    日
                      台彎桃園地方法院刑事第十一庭
                          法  官  何俏美
以上正本證明與原本無異。
如不服本判決，應於送達後10日內，向本院提出上訴狀。
                          書記官  陳淑瓊
中    華    民    國    95    年    4     月    26    日
附錄本件論罪科刑法條全文
毒品危害防制條例第10條
施用第一級毒品者，處六月以上五年以下有期徒刑。
施用第二級毒品者，處三年以下有期徒刑。


司法院資訊處製作；財團法人民間司法改革基金會備份。
